臺灣花蓮地方法院行政訴訟判決
110年度交字第59號
原      告  葉鏡麟  
被      告  交通部公路總局臺北區監理所



上列當事人間交通裁決事件，原告不服被告民國110年11月3日北
監花裁字第44-P1AA00600號裁決，提起行政訴訟，本院判決如下
：
    主      文
原告之訴駁回。
訴訟費用新臺幣參佰元由原告負擔。
    事實及理由
一、程序事項：按交通裁決事件之裁判，得不經言詞辯論為之，
    行政訴訟法第237條之7定有明文。查本件係因原告不服被告
    依道路交通管理處罰條例（下稱道交條例）第60條第2項第2
    款、第63條第1項第1款規定所為裁決，而提起撤銷訴訟，屬
    交通裁決事件，依前揭規定，爰不經言詞辯論，逕行裁判，
    合先敘明。 
二、事實概要：原告於民國110年9月17日下午5時21分許騎乘車
    牌號碼為000-000號普通重型機車（下稱系爭機車）至花蓮
    縣花蓮市南濱自行車專用道內，經警發現並依道交條例第60
    條第2項第2款規定，舉發單號為掌電字第P1AA00600號違反
    道路交通管理事件通知單（下稱系爭通知單），並當場送達
    予原告簽收。嗣原告不服舉發，被告函請舉發機關就違規事
    實協助查明，舉發機關查復違規屬實，被告遂於110年11月3
    日以北監花裁字第44-P1AA00600號裁決書（下稱原處分），
    處以原告罰鍰新臺幣（下同）900元並記違規點數1點。原告
    於收受後不服，遂提起本件行政訴訟。 
三、原告主張：原告於110年9月17日下午約5時左右，騎系爭機
    車至南濱公園欣賞海景時遭巡邏員警於5時21分許取締開罰
    單，原告不服，因南濱公園南端入口處當時無設立警示牌，
    原告次日帶手機前往拍照取證等語。並聲明：原處分撤銷。
四、被告答辯：花蓮縣政府已於109年8月17日發布公告上開地點
    禁止汽機車進入，違反規定者，依道交條例第60條規定處罰
    ，並於公告日生效。行經該路段用路人皆有遵守義務，不得
    推諉不知公告而不受規範處罰。本件原告違規事實明確等語
    。並聲明：原告之訴駁回。
五、經查，原告於上開時間騎乘系爭機車行經上開地點，經花蓮
    縣警察局花蓮分局員警發現後依違反道交條例第60條第2項
    第2款規定，舉發系爭通知單，並當場送達予原告簽收。嗣
    原告不服舉發，被告函請舉發機關就違規事實協助查明，舉
    發機關查復違規屬實，被告遂於110年11月3日以原處分處以
    原告罰鍰900元並記違規點數1點等節，有系爭通知單、原告
    交通違規陳述書、被告花蓮監理站110年9月27日北監花站字
    第1100281542號函、花蓮縣警察局花蓮分局110年10月21日
    花市警交字第1100026784號函、被告花蓮監理站110年10月2
    9日北監花站字第1100278942號函及110年11月16日北監花站
    字第1100335347號函、花蓮縣警察局110年12月1日花警交字
    第1100054853號函、原處分書及送達證書、花蓮縣政府109
    年8月17日府觀產字第1090157365B號公告、現場圖及現場相
    片等影本在卷可稽（見本院卷第47頁至第76頁、第87頁至第
    102頁），應可信為真。
六、原告不服原處分，提起本件行政訴訟，並主張前情等節，為
    被告所否認，並以上詞置辯。是本院應審酌者厥為：原告於
    上述時地騎乘系爭機車有無違反道交條例第60條第2項第2款
    規定？原處分有無違法？茲分述如下：
  ㈠按駕駛人駕駛車輛、大眾捷運系統車輛或行人在道路上，應
    遵守道路交通標誌、標線、號誌之指示、警告、禁制規定，
    並服從執行交通勤務之警察或依法令執行指揮交通及交通稽
    查任務人員之指揮。為維護道路交通安全與暢通，公路或警
    察機關於必要時，得就下列事項發布命令：一、指定某線道
    路或某線道路區段禁止或限制車輛、行人通行，或禁止穿越
    道路，或禁止停車及臨時停車。汽車駕駛人，駕駛汽車有下
    列情形之一，而本章各條無處罰之規定者，處900元以上180
    0元以下罰鍰：二、不遵守公路或警察機關，依第5條規定所
    發布命令。汽車駕駛人有下列各款所列條款之一者，除依原
    條款處罰鍰外，並予記點：一、有第33條第1項、第2項、第
    38條第1項、第40條、第45條、第47條第1款至第3款、第48
    條、第49條或第60條第2項第1款、第2款情形之一者，各記
    違規點數1點。道交條例第4條第2項、第5條第1項第1款、第
    60條第2項第2款、第63條第1項第1款分別定有明文。
  ㈡經查，由被告提出之原告本件遭警查獲之違規地點照片所示
    之南濱自行車道地點（見本院卷第75至76頁），及被告提出
    之該道路及南濱公園等處之照片（見本院卷第17至19頁、第
    108頁）互核觀之，該道路之前後出入口處均有設置禁止汽
    機車禁止進入之標誌，該標誌內容及坐落位置均相當明顯，
    衡情一般人均可注意該號誌並理解其意義。而原告雖主張從
    本院卷第17頁最下方之照片所示地點即南濱公園南端入口處
    無設立警示牌等語，然原告所謂之該入口處地上即已有畫設
    自行車之標示（見本院卷第17頁最下方之照片），且上開自
    行車車道之前後出入口均已有設置禁止汽機車禁止進入之標
    誌，一般機車若確實要進入該車道內，仍必須通過上開自行
    車車道之前或後之出入口（參見本院卷第18頁、第74至76頁
    之現場圖及照片），此時即可發現此標誌。另花蓮縣政府亦
    於109年8月17日以上開公告（見本院卷第73頁）公告本縣兩
    潭兩鐵自行車（即包含上開自行車道地點）禁止汽機車進入
　　，違反規定者，依道交條例第60條規定處罰。原告既騎乘系
    爭機車於上開地點，自屬違反上述之道交條例規定。
  ㈢據上，本院審酌上開事證，認原告於上述時地騎乘系爭機車
    應已違反道交條例第60條第2項第2款之規定，被告依該規定
    及同條例第63條第1項第1款規定做成原處分，處以原告罰鍰
    900元及記違規點數1點，並無違法。
七、綜上所述，原告既有上述違規騎乘系爭機車進入公告禁止機
    車進入之車道之事實，被告依道交條例第60條第2項第2款、
    第63條第1項第1款規定裁處原告900元罰鍰及記違規點數1點
    ，於法並無不合，從而，本件原告訴請撤銷原處分，為無理
    由，應予駁回。
八、本件第一審裁判費為300 元，應由原告負擔，爰確定第一審
    訴訟費用額如主文第2項所示。
九、據上論結，本件原告之訴為無理由，依行政訴訟法第237 條
    之7、第237條之8第1項、第98條第1項前段，判決如主文。
中    華    民    國   110    年    12    月    30    日
                  行政訴訟庭    法  官  鍾志雄 　　
以上正本係照原本作成。
如不服本判決，應於送達後20日內，向本院提出上訴狀並表明上
訴理由(均須按他造當事人之人數附繕本並繳納上訴裁判費)。
如委任律師提起上訴者，亦應一併繳納上訴審裁判費。
中　　華　　民　　國　　110 　年　　12　　月　　30　　日
                                書記官  胡釋云
訴訟費用計算書
項        目              金  額（新臺幣）    備  註
第一審裁判費                300元
合        計                300元